

# CÉSAR CANDELA DESARROLLADOR FRONT-FND/DISFÑADOR WEB

## INFORMACIÓN PERSONAL

Nombre: César Augusto Candela Vargas

Fecha de Nacimiento: Noviembre 20 de 1975

Nacionalidad: España

Localización Actual: Sofia, Bulgaria.

(+359) 88 456 7671/ (+34) 626 141 216

cesar@cssguy4hire.com

www.cssguy4hire.com

s cssguy4hire

## ACERCA DE

Diseñador Web y Desarrollador Front-end, César Candela posee una amplia experiencia diseñando y desarrollando UIs para sitios web, enfocándose principalmente en web apps de comercio electrónico considerando rigurosamente conceptos como accesibilidad, usabilidad y estándares web.

Durante la última década ha dedicado su trabajo principalmente al **Desarrollo Web Front-end**, ha trabajado para diferentes compañías y marcas internacionales.

## **DESTREZAS**

#### LENGUA JES/SOFTWARE DE PROGRAMACIÓN:

Demandware/SFCC • JavaScript HTML5/CSS3 • Query/Ajax • • • • SASS Django • • • • ReactIS GulpjS/GruntjS/Webpack
PHP

Otros: NodeJS, Git/SVN, SourceTree, TypeScript, MySQL, MongoDB, Avocode, Zeplin, Sublime Text 3.

## SOFTWARE DE EDICIÓN DIGITAL:

• • • • PhotoShop • • • • InDesign After Effects • • • • Illustrator Sketch Premiere Pro

Otros: 3ds Max, Flash Professional, DreamWeaver, Acrobat Pro, Premiere Pro, Blender, LightWave 3D

#### **DESTREZAS PERSONALES:**

- Creatividad/Imaginación.
- Adaptación y aprendizaje rápido.
- · Trabajo en equipo.
- Buena organización y administración del tiempo.
- Automotivación.

## **ROLFS**

- Diseñar UIs para sitios web.
- Codificación y programación de páginas web.
- Creación/programación de interfaces dinámicas y efectos visuales.
- Edición de contenidos.

- Buenas habilidades interpersonales y de comuni-
- Excelente solucionador de problemas técnicos.
- Toma de decisiones.
- · Orientación al detalle.
- Optimización para motores de búsqueda (SEO).
- · Creación de animaciones.
- · Investigación.
- Testeado.



## **ESTUDIOS**

#### Universidad Nacional de Colombia

(1993 - 1998)

Título obtenido: Diseñador Gráfico/

• Curso oficial de Animación 3D con 3ds Max, CICE (2003)

## **EXPERIENCIA LABORAL**

• 2019 -

## Compañía: The Stars Group

Apuestas y entretenimeinto On-line. Sofia, Bulgaria.

#### **Desarrollador Front-end Web.**

Responsable de la creación de diferentes componentes visuales, reflejando los diseños proporcionados y los requisitos de funcionalidad. Integración con componentes basados en Back-end utilizando WebSockets. Testeado, revisión de código y reparación de bugs. Seguimiento del progreso de tareas del proyecto mediante JIRA y metodologías Agile.

· 2016 - 2019

#### Compañía: Accenture Bulgaria EOOD

Consultora multinacional.

Sofia, Bulgaria.

#### Desarrollador Front-end Web Senior.

Responsable de la creación de diferentes componentes visuales reflejando las especificaciones técnicas y funcionalidades de los diseños la UI. Integración con componentes Back-end basados en Demandware (SalesForce). Documentación, testeado, revisión de código y reparación de bugs. Seguimiento del progreso de tareas del proyecto mediante JIRA y metodología Scrum.

• 2001 - 2016

## Compañía: Proveedores de Presencia en Internet S.L.

Agencia Web/E-commerce.

Madrid, España.

#### Desarrollador Front-end Web y Diseñador Web Senior / UI Designer.

Responsable de la creación de conceptos gráficos, diseño y desarrollo UX/UI, creación de comportamientos visuales y técnicos usando JavaScript/JQuery y Action Script. Integración con componentes Back-end basados en Django y PHP. Comprobación de fallos en diferentes plataformas y sistemas operativos, investigación y solución de problemas técnicos.

• 1998 - 2000

#### Compañía: IPS Latino Net S.A./Red Colombia

Agencia Web.

Bogotá, Colombia.

## Diseñador Web / mantenimiento y maquetación CMS.

Responsable de la conceptualización gráfica, diseño UI y actualización de contenidos. Integración con componentes Back-end basados en ASP. Comprobación de fallos, investigación y solución de problemas técnicos.

